# 请教陈版主：关于使用无形资产对外投资支付的增值税是否计入投资成本中

提问人：chiy1992 时间：2019-12-13 08:05:10
请教陈版主：关于 A 母公司将一项无形资产 400 万元对全资子公司B 进行增资，并向 B开具税率为 13%增值税专用发票，因B 是A 的子公司所以认定该项非货币性资产为不具备商业实质，A 按无形资产的账面价值 400万元和 52 的销项税，共计 452 万元计入长期股权投资成本中，请问 52万元销项税是否应计入长投成本中？如果不计入长投成本应当计入那个科目比较合适？

回答人：chenyiwei
该销项税额应计入对该子公司的长投成本。如果该子公司可以抵扣对应的进项税额，则这是一项额外的经济利益流入，代表母公司对子公司的一项额外资本性投入。